# 有股东欠款下减资

提问人：mao_1981100 时间：2010-09-28 14:11:55
各位大侠，因为减资不经常做，所以有些方面不太了解，如果减资前有股东欠款，那减资时可以冲该其他应收款吗？还是以股转债的方式计入其他应付款？或者是有欠款就不能减资？谢谢大家帮忙解决一下

回答人：chenyiwei
回复 楼主 maomao_1981100 的帖子 2006 年证监会要求清理上市公司的大股东占用资金时，有些上市公司的大股东因为欠款巨大，无力在规定期限内偿还，所以就采用“以股抵债”的方式，即同时减少上市公司帐面上的对大股东其他应收款和大股东股权。最早采用这一模式的是电广传媒，你可以查一下当时该公司的相关公告以确定可行性。